# 求助陈版主， PPP 分类的疑问

提问人：liuweisheng 时间：2023-08-02 20:45:44
PPP项目，运营期内社会资本方有权对外收费，如果收费不能够覆盖成本加合理利润，政府会补差。如果能覆盖，收益归社会资本方。这个是不是属于混合模式。谢谢版主解惑。

回答人：chenyiwei
区分PPP不同会计模式的根本标准是需求风险（即由于社会公众对PPP项目资产所提供的公共服务的需求不足，导致PPP项目资产的投资无法回收的风险）由谁承担。完全由政府方承担的，即金融资产模式；完全由社会资本方承担的，为无形资产模式；由双方共担的，为混合模式。
在实务中，如果向使用者收费低于某一最低金额时，由政府方补足（以可用性付费缺口补助或其他相关名义），且社会资本方付款加上政府的缺口补助之和足以保证建设和运营成本的回收，且可以使社会资本方获得合理收益的，则为金融资产模式。